【裁判字號】    98,訴緝,69
【裁判日期】    981125
【裁判案由】    違反毒品危害防制條例
【裁判全文】
臺灣臺南地方法院刑事判決              98年度易緝字第89號
                                      98年度訴緝字第69號
公  訴  人  臺灣臺南地方法院檢察署檢察官
被      告  乙○○
                    （另案於臺灣嘉義看守所羈押中）
上列被告因違反毒品危害防制條例等案件，經檢察官提起公訴（
97年度營偵字第1180、1186、1189號、97年度營毒偵字第 300號
）及移送併案審理（97年度營偵字第1475號），被告於本院行準
備程序中就被訴犯罪事實為有罪之陳述，本院合議庭裁定由受命
法官獨任行簡式審判程序，判決如下：
    主  文
乙○○故買贓物，累犯，處有期徒刑拾月；又施用第二級毒品，
累犯，處有期徒刑肆月，扣案之第二級毒品甲基安非他命包（
均含包裝袋，檢驗後淨重分別為零點零陸捌公克、零點貳玖陸公
克、零點零柒壹公克）及藥鏟支、安非他命殘渣袋壹個均沒收
銷燬之；又施用第二級毒品，累犯，處有期徒刑肆月，扣案之第
二級毒品甲基安非他命包（均含包裝袋，檢驗後淨重分別為零
點零陸捌公克、零點貳玖陸公克、零點零柒壹公克）及藥鏟支
、安非他命殘渣袋壹個均沒收銷燬之；又轉讓第二級毒品，累犯
，處有期徒刑玖月。應執行有期徒刑壹年拾月，扣案之第二級毒
品甲基安非他命包（均含包裝袋，檢驗後淨重分別為零點零陸
捌公克、零點貳玖陸公克、零點零柒壹公克）及藥鏟支、安非
他命殘渣袋壹個均沒收銷燬之。
    事實及理由
一、犯罪事實：
  (一)乙○○曾因施用毒品案件，經本院以87年度毒聲字第 100號
    裁定送勒戒處所觀察、勒戒後，認為無繼續施用毒品之傾向
    ，於民國87年11月11日釋放，並由臺灣花蓮地方法院檢察署
    檢察官以87年度偵字第3573號為不起訴處分；其後乙○○再
    度施用毒品，又經本院以88年度毒聲字第2788號裁定送勒戒
    處所觀察、勒戒後，認為有繼續施用毒品之傾向，復經本院
    以88年度毒聲字第3072號裁定令入戒治處所施以強制戒治，
    於89年 3月28日停止戒治付保護管束，然乙○○於保護管束
    期間再度施用毒品，經本院以89年度毒聲字第1968號裁定撤
    銷停止戒治，再度令入戒治處所施以強制戒治，至90年 9月
    30日執行完畢後釋放；另刑罰部分則經臺灣高等法院臺南分
    院以90年度上易字第1025號判決判處有期徒刑 9月確定。而
    乙○○另因施用毒品案件，再經本院以91年度毒聲字第1460
    號裁定令入戒治處所施以強制戒治，至92年 5月14日停止戒
    治負保護管束，於92年 9月26日保護管束期滿視為執行完畢
    ；另刑罰部分則經本院以91年度易字第1169號判決判處有期
    徒刑8月確定。上開宣告之有期徒刑接續執行，於93年5月31
    日縮短刑期假釋出監，至同年 6月21日假釋期滿，未經撤銷
    假釋而視為執行完畢，仍不知悔改。
  (二)乙○○明知姓名、年籍不詳綽號「阿明」之男子所持有之BE
    NQ牌行動電話一支、仿鑽耳飾三對（以上之物為黃美華所失
    竊）、電腦主機一部、十七吋液晶螢幕一台、筆記型電腦一
    部、VCD 燒錄機一台、郭成珍郵局存摺一本、私章一枚（以
    上之物為郭治一所失竊）、寶石墜子一顆（為蘇謝玉所失竊
    ）、K金戒子一只（為魏紗所失竊）、DVD放映機一台（為龔
    耀旗所失竊）均係來源不明之贓物，竟基於故買贓物之犯意
    ，於97年6月29日晚間8時許（起訴書誤載為97年7月1日14時
    許），以新臺幣1萬3千元之賤價，在臺南縣新營市往東山鄉
    方向之頂窩橋下，向綽號「阿明」者買受上述贓物。
  (三)乙○○復基於施用第二級毒品甲基安非他命之犯意，於97年
    6月30日下午2時許，在其位在臺南縣東山鄉東山村東山 277
    之 1號住處，以燒烤吸食煙霧之方式，施用第二級毒品甲基
    安非他命一次。斯時乙○○之友人佳宏前來，向乙○○索
    討毒品施用，乙○○竟基於轉讓第二級毒品甲基安非他命之
    犯意，無償提供第二級毒品甲基安非他命予佳宏施用一次
    。至翌日（同年7月1日）下午4時許，乙○○又基於施用第
    二級毒品甲基安非他命之犯意，以燒烤吸食煙霧之方式，在
    其上址住處再度施用第二級毒品甲基安非他命一次。
  (四)嗣於97年7月1日晚間 8時10分許，員警持臺灣臺南地方法院
    檢察署檢察官核發之拘票前往上址乙○○之住處拘提乙○○
    ，並經乙○○之同意，搜索其上址住處、其母承租交其使用
    之臺南縣東山鄉東山村東山 277號廢棄空屋及其所使用之車
    牌號碼 3006-QP號自小客車，當場扣得上開購自綽號「阿明
    」者之贓物、第二級毒品甲基安非他命三包（均含包裝袋，
    檢驗前淨重分別為 0.078公克、0.306公克、0.080公克）及
    乙○○所有供施用第二級毒品甲基安非他命所用，其上並均
    有第二級毒品甲基安非他命成分殘留之藥鏟三支、安非他命
    殘渣袋一個。員警經乙○○之同意對其採尿送驗，在其尿液
    中驗出甲基安非他命陽性反應。
  (五)案經臺南縣警察局白河分局報請臺灣臺南地方法院檢察署檢
    察官偵查起訴。
二、前項犯罪事實，有下列事證足資證明：
  (一)被告乙○○於警詢、偵查及本院審理中所為之自白。
  (二)被害人黃美華、郭治一、蘇謝玉、魏紗、龔耀旗於警詢中所
    為之指述。
  (三)證人佳宏於警詢、偵查中所為之證詞。
  (四)卷附贓物照片十一幀、臺南縣警察局白河分局贓物認領保管
    單五紙。
  (五)卷附現場搜索照片六幀。
  (六)卷附毒品犯罪嫌疑人尿液採驗作業管制紀錄清冊、正修科技
    大學超微量研究科技中心97年7月22日出具之報告編號：R00
    -0000-000 號檢驗報告（被告乙○○部分）及該中心同日出
    具之報告編號R00-0000-000號檢驗報告（證人佳宏部分）
    各一份。
  (七)卷附高雄市立凱旋醫院97年10月 3日高市凱醫驗字第8388號
    濫用藥物成品檢驗鑑定書一份。
  (八)扣案之第二級毒品甲基安非他命三包（均含包裝袋，檢驗前
    淨重分別為 0.078公克、0.306公克、0.080公克，檢驗後淨
    重分別為 0.068公克、0.296公克、0.071公克）及其上均有
    第二級毒品甲基安非他命成分殘留之藥鏟三支、安非他命殘
    渣袋一個。
三、按人體施用安非他命後，主要代謝物中有未改變型態之安非
    他命，而無甲基安非他命；而人體施用甲基安非他命後，在
    主要代謝物中未改變型態之甲基安非他命佔施用劑量達43％
    ，而安非他命則約為 5％；又安非他命在國內取得不易，施
    用情形較少，尿液檢驗結果係以甲基安非他命陽性者佔大部
    分，此有法務部調查局93年5月4日調科壹字第 09362413980
    號函可資查考。查檢察官起訴意旨，雖認被告乙○○所施用
    暨轉讓者，為第二級毒品安非他命，惟被告本人及證人佳
    宏尿液經警採集送驗結果，均驗出甲基安非他命陽性反應，
    此有前引正修科技大學超微量研究科技中心97年 7月22日出
    具之報告編號：R00-0000-000號檢驗報告及該中心同日出具
    之報告編號R00-0000-000號檢驗報告各一份在卷可參。揆諸
    前揭說明，應認被告所施用暨轉讓者均為第二級毒品甲基安
    非他命，並非安非他命，是公訴人此部分犯罪事實，顯屬誤
    載，應予更正，併予敘明。
四、爰審酌被告貪圖小利，竟以低價購買來源不明之贓物，而毒
    品戕害身心，被告前因施用毒品經送觀察、勒戒、強制戒治
    處分以及刑之執行後，猶不思戒絕革除惡習，再次施用毒品
    ，甚至無償轉讓毒品供友人施用，致使毒品危害國人健康之
    範圍擴大，顯未因前所受觀察、勒戒、強制戒治處分暨刑之
    執行而記取教訓，惟被告犯後坦承犯行，態度尚稱良好，兼
    衡以被告之智識程度、生活狀況等一切情狀，量處如主文所
    示之刑，並定其應執行刑，以示懲儆。至起訴檢察官以被告
    前有三次竊盜前科，且經常施用毒品，就被告所犯贓物犯行
    具體求處有期徒刑1年6月云云，然竊盜與贓物犯罪態樣有異
    ，本院認為尚不能逕以被告先前之竊盜前案記錄，逕為就其
    本案所犯贓物案件從重量刑之依據，併予敘明。
五、扣案之第二級毒品甲基安非他命三包（均含包裝袋，檢驗後
    淨重分別為 0.068公克、0.296公克、0.071公克），應均依
    毒品危害防制條例第18條第 1項前段諭知沒收銷燬；另扣案
    之藥鏟三支、安非他命殘渣袋一個，其上均有第二級毒品甲
    基安非他命成分殘留，已據高雄市立凱旋醫院鑑驗明確，應
    併依毒品危害防制條例第18條第1項前段諭知沒收銷燬。
六、依刑事訴訟法第299條第1項前段、第273條之1第1項、第310
    條之2、第 454條第1項，毒品危害防制條例第8條第2項、第
    10條第2項、第18條第1項前段，刑法第11條前段、第 349條
    第2項、第47條第1項、第51條第5款，刑法施行法第1條之 1
    ，判決如主文。
七、如不服本判決，應於收受本判決後10日內向本院提出上訴書
    狀，並應敘述具體理由。如未敘述上訴理由者，應於上訴期
    間屆滿後20日內向本院補提理由書狀。
本案經檢察官甲○○到庭執行職務。
中    華    民    國    98    年    11    月    25    日
                  刑事第十四庭  法  官  周紹武
以上正本證明與原本無異。
如不服本判決應於收受本判決後10日內向本院提出上訴書狀，並
應敘述具體理由。其未敘述上訴理由者，應於上訴期間屆滿後20
日內向本院補提理由書狀（均須按他造當事人之人數附繕本）「
切勿逕送上級法院」。
                                書記官  徐晨芳
中    華    民    國    98    年    11    月    27    日
附錄本案論罪科刑法條全文：
中華民國刑法第349條第2項
搬運、寄藏、故買贓物或為牙保者，處 5年以下有期徒刑、拘役
或科或併科1千元以下罰金。
毒品危害防制條例第10條第2項
施用第二級毒品者，處 3 年以下有期徒刑。
毒品危害防制條例第8條第2項
轉讓第二級毒品者，處6月以上5年以下有期徒刑，得併科新臺幣
70萬元以下罰金。


司法院資訊處製作；財團法人民間司法改革基金會備份。
